# 融资券的计提的利息费用为什么计入投资收益

提问人：原来你就在这里 时间：2018-06-14 08:33:04
请问各位老师，《企业会计准则讲解 2010 》的这道例题，短期融资券计提的利息费用为什么是计入投资收益，而不是财务费用呢？

回答人：chenyiwei
作为发行方，计提利息不计入财务费用而是计入投资收益，确实很奇怪。可能是有误。今后新准则的指南出来之后，也就以新准则指南为准了，不再看《讲解 2010 》的相应章节。

提问人：原来你就在这里 时间：2018-06-15 07:35:22
@chenyiwei 陈老师，发行方为什么会把该短期融资券作为“以公允价值计量且其变动计入损益的金融负债”核算呢？ 并没有信息显示，债券持有方可以要求按照公开市场价格赎回，也没有说可以提前赎回啊？ 这里说的是到期一次性还本付息的债券啊？

回答人：chenyiwei
这是基于某种特殊原因的“初始确认时的指定”，主要是为了消除会计错配。准则对此类情况有规定，但一般非金融企业中此类做法很少见。